# 学习新投资准则对一个问题的思考，感觉有点痛苦，向大家求助——

提问人：鹰儿 时间：2010-03-13 16:57:37
《 2008 年会计准则讲解，财政部会计司》第 40 页： （ 1 ）对于投资企业向联营企业或合营企业出售资产的顺流交易，在该交易存在未实现内部交易损益的情况下（即有关资产未对外部独立第三方出售），投资企业在采用权益法计算确认应享有联营企业或合营企业的投资损益时，应抵销该未实现内部交易损益的影响，同时调整对联营企业或合营企业长期股权投资的账面价值。当投资方向联营企业或合营企业出资或是将资产出售给联营企业或合营企业，同时有关资产由联营企业或合营企业持有时，投资方对于投出或出售资产产生的损益确认仅限于归属于联营企业或合营企业其他投资者的部分。即在顺流交易中，投资方投出资产或出售资产给其联营企业或合营企业产生的损益中，按照持股比例计算确定归属于本企业的部分不予确认。 【例3—11】甲企业于持有乙公司有表决权股份的20%，能够对乙公司生产经营施加重大影响。20×7年 11 月，甲公司将其账面价值为 600 万元的商品以 900 万元的价格出售给乙公司，乙公司将取得的商品作为管理用固定资产核算，预计使用寿命为 10 年，净残值为 0 。假定甲企业取得该项投资时，乙公司各项可辨认资产、负债的公允价值与其账面价值相同，两者在以前期间未发生过内部交易。乙公司20×7年实现净利润为1 000万元。假定不考虑所得税影响。 甲企业在该项交易中实现利润 300 万元，其中的 60 （万元300×20%）是针对本企业持有的对联营企业的权益份额，在采用权益法计算确认投资损益时应予抵销，同时应考虑相关固定资产折旧对损益的影响，即甲企业应当进行的会计处理为： 借：长期股权投资——损益调整［（1 000▲-300+2.5）×20%］
1 405 000 　　贷：投资收益　　　　　　　　　　 1 405 000 甲企业如存在子公司需要编制合并财务报表，在合并财务报表中对该未实现内部交易损益应在个别报表已确认投资收益的基础上进行以下调整： 借：营业收入（900×20%）　　　 1 800 000 　　贷：营业成本（600×20%）　　　　 1 200 000 　　　　投资收益　　　　　　 600 000——我的疑问： 1 、新长期股权投资准则第十二条规定“投资企业在确认应享有被投资单位净损益的份额时，应当以取得投资时被投资单位各项可辨认资产等的公允价值为基础，对被投资单位的净利润进行调整后确认”。即长投调整的条件是：★资产价值不公允。
但本题中只是说“甲公司将其账面价值为 600 万元的商品以 900 万元的价格出售给乙公司”，并未说 900 万元不是公允价值。根据此题答案本例题前面一段理论的话，长投调整的条件为：★未实现内部交易损益。这样挂星号的两个标准就发生了冲突：到底是哪个优先？
我认为应按准则公允价值调整原则，且公允价值调整原则能覆盖内部交易抵销调整原则。 2 、我印象中是，未实现内部销售利润的抵押仅是针对合并报表时的“抵销分录”，而非企业会计账务处理的“会计分录”。而此题会计处理中竟然体现了这种“抵销的影响”（即括号中的▲-300），想不明白啊！！即，此题前面的即一段理论的话出自何处？:Q

回答人：chenyiwei
回复 楼主 鹰儿 的帖子这个问题已经讨论过多次了。你可以先搜索一下本版面的。 你说的“公允价值调整”实际上是针对投资取得日，被投资企业原有资产、负债的公允价值与原账面价值之间的差异进行的调整，这并不是内部交易所导致。内部交易的调整，理论依据与合并报表中内部交易未实现利润的抵销是类似的。所以“公允价值调整”和“内部交易未实现损益抵销”两者针对的是不同的事项，不可能存在矛盾。